=== Gruppenmeeting 14.12.2023 (3. Iteration)
==== Anlass 
Der Anlass für dieses Gruppenmeeting bestand darin unser allgemeines Vorgehen für unser kommendes Auftraggebergespräch am 15.12.2023 zu besprechen und unser weiteres Vorgehen zu planen. 

**Anwesenheitsliste:**

- Herr Özer (Projektleiter)
- Frau Schubert (Entwicklerin)
- Herr Marthaus (Entwickler)

**Verlauf:**

 - Herr Özer wird mit Herr Miersch das Design.adoc Dokument mit Informationen befüllen, welche Frau Schubert ihm vorher schon zugesendet hat

 - Analog gilt dies auch für das Architecture Notebook mit Herr Miersch und Herr Özer 

 - Es wurde erkannt, das die Kamera ungeeignet ist für unser laufendes Projekt und so sollte diese im Weiteren Verlauf ausgetauscht werden, jedoch muss erst dies in Absprache mit dem Auftraggeber erfolgen


**Es wurde festgelegt*

- Zum 15.12. wird die Thematik einer neuen Kamera angesprochen

- Unser bisheriger Projektstand ergibt sogar schon einen funktionalen und ansprechbaren Prototypen 

- Einarbeitung von Notizen durch Herr Miersch und Herr Özer in das Architecture Notebook
