=== Gruppenmeeting 12.12.2023 (3. Iteration)
==== Anlass
Der Anlass für dieses Gruppenmeeting bestand darin, einen allgemeinen Überblick über unsere Belegstruktur zu erhalten und notwendige Dokumentationen.  

**Anwesenheitsliste:**

- Herr Özer (Projektleiter),
- Herr Miersch (Entwickler),
- Herr Ziegert (Dokum. Bilderkennung/Entwicklung),
- Frau Stasch (u. a. Entwicklerin)

**Verlauf:**

 - In Klärung mit den anwesenden Teammitgliedern wurde erfragt, ob Frau Schubert ihre Architektur-Konzeption der Bilderkennungssoftware in Stichpunkten darlegen kann, um diesen später als Guide niederschreiben zu können. 

 - Wir diskutierten über das OpenUP und die Relevanz für uns, zwecks Developer Diary

**Es wurde festgelegt** das Frau Schubert, wie o. g. ihre Architektur-Konzeption der Bilderkennungssoftware in Stichpunkten niederschreibt zur späteren Weiterbearbeitung

- Wir beschlossen, dass wir zwecks Belegstruktur uns mehr in das OpenUP reinzulesen

- Herr Özer wird Frau Schubert mitteilen das erst genanntes umgesetzt werden soll